臺灣板橋地方法院刑事判決　　　　　　　　　　　　九十三年度訴字第一０三四號
　　公　訴　人　臺灣板橋地方法院檢察署檢察官
　　被　　　告　甲○○
右列被告因毒品危害防制條例案件，經檢察官提起公訴（九十三年度核退毒偵字第五
一八號），本院於準備程序進行中，被告就被訴事實為有罪之陳述，經告知被告簡式
審判程序之旨，並聽取當事人之意見後，裁定進行簡式審判程序，判決如左：
    主  文
甲○○連續施用第一級毒品，處有期徒刑捌月。
扣案之海洛因壹包（淨重壹點零貳公克），沒收銷毀及扣案之使用過注射針筒壹支，
沒收之。
    事  實
一、甲○○前於民國九十年間因施用毒品案件，經本院九十年度毒聲字第四四六六號
    裁定送觀察勒戒，認有繼續施用毒品傾向，再依本院九十年度毒聲字第四八四二
    號裁定令入戒治處所施以強制戒治一年，嗣於本院於九十一年七月三十日以九十
    一年毒聲字第二四一五號裁定停止戒治，所餘戒治期間付保護管束期滿、強制戒
    治執行完畢後，由臺灣板橋地方法院檢察署檢察官於九十二年一月三日以九十二
    年度戒毒偵字第一五號為不起訴處分確定。詎其仍不知悔改，於上開不起訴處分
    確定後五年內，竟仍基於同時施用第一級毒品海洛因、第二級毒品安非他命之概
    括犯意，自九十三年四月初起至九十三年四月十八日止，連續在其位於臺北縣鶯
    歌鎮○○○路一○三號住處，將海洛因、安非他命摻在一起，以針筒施打方式同
    時施用第一級毒品海洛因及第二級毒品安非他命約五、六次，平均二、三次施用
    一次。嗣於同日十四時十分許，在臺北縣鶯歌鎮○○路二九六巷口，為警當場查
    獲，並扣得其所有之海洛因一小包（淨重一點零二公克）及供其施用之注射針筒
    一支。
二、案經臺北縣政府警察局三峽分局報請臺灣板橋地方法院檢察署檢察官偵查起訴。
    理  由
一、訊據被告甲○○對於右揭事實均坦承不諱，且被告為警查獲時所採集之尿液經送
    檢驗均呈甲基安非他命類陽性反應及鴉片類陽性反應，此有臺灣檢驗科技股份有
    限公司濫用藥物尿液檢驗報告一份附卷可證。並有海洛因一包（淨重一點零二公
    克）及被告所有供施用毒品所用之注射針筒一支扣案可證，而該扣案之海洛因經
    檢驗結果為確實含有海洛因成分，亦有法務部調查局鑑定通知書一紙在卷可證。
    又如事實欄所載之被告甲○○前因施用毒品案件，經強制戒治期滿執行完畢，並
    經不起訴處分確定等情，有臺灣高等法院被告全國前案紀錄表、上開不起訴處分
    書在卷可按，是被告甲○○於強制戒治不起訴處分確定後五年內再犯施用毒品之
    犯行，事證明確，堪以認定。
二、核被告所犯，係犯毒品危害防制條例第十條第一項之施用第一級毒品罪及施用第
    二級毒品罪。被告持有第一級毒品海洛因及第二級毒品安非他命之低度行為，為
    施用第一級毒品海洛因及施用第二級毒品安非他命之高度行為所吸收，均不另論
    罪。又被告多次施用第一級、第二級毒品之犯行，時間緊接，犯罪構成要件相同
    ，均顯係基於概括犯意反覆為之，均應依刑法第五十六條連續犯之規定論以一罪
    。被告多次施用第一級、第二級毒品犯行，已如前述，公訴人雖僅起訴被告於九
    十三年四月十八日十五時三十分許為警採尿前二十六小時、九十六小時內某時，
    在不詳地點，分別施用第一級、第二級毒品，其餘連續施用第一級、第二級毒品
    犯行部分，雖未據公訴人提起公訴，惟本院認此部分與已起訴部分有連續犯之裁
    判上一罪關係，已如前述，其一部起訴之效力及於全部，基於審判不可分原則，
    本院自得併予審理，附此敘明。另被告同時施用第一級毒品海洛因及第二級毒品
    安非他命而犯前開二罪名，係一行為觸犯數罪名之想像競合犯，應依刑法第五十
    五條規定，從一較重之施用第一級毒品罪處斷，公訴人意旨認二罪應分論併罰，
    尚有未洽。爰審酌被告施用毒品戕害身心、害人害己及被告前因施用毒品，經觀
    察勒戒、強制戒治後，猶不思戒絕革除惡習，仍犯本件施用毒品犯行，併審酌其
    犯罪之動機、目的、手段、品行、生活狀況、智識程度、犯罪所生之損害等一切
    情狀，量處如主文所示之刑。扣案之第一級毒品海洛因一包（淨重一點零二公克
    ），係查獲之毒品，爰依毒品危害防制條例第十八條第一項前段規定，不問屬於
    犯人與否，應沒收銷燬之。至包裝上開毒品之包裝袋一個，其與毒品於物理外觀
    上附合而難予析離，且如強予析離至完全無殘渣留存，將耗費相當之時間、人力
    與經費，於經濟上顯無實益，是依社會一般通念，堪認該包裝袋已與查獲之毒品
    結合成為一體而無從強加析離，是海洛因既屬毒品危害防制條例第十八條第一項
    前段所規定之違禁物，其外包裝袋自亦應併予沒收銷燬之，附此敘明。另已使用
    過之注射針筒針筒一支，係被告所有供施用毒品之物，此業據被告供明在卷，爰
    依刑法第三十八條第一項第二款宣告沒收之。
據上論斷，應依刑事訴訟法第二百九十九條第一項前段，毒品危害防制條例第十條第
一項、第二項、第十八條第一項前段，刑法第十一條前段、第五十六條、第五十五條
、第三十八條第一項第二款，判決如主文。
本案經檢察官蘇揚旭到庭執行職務
中　　　華　　　民　　　國　　九十三　　年　　　七　　　月　　二十六　　日
                              臺灣板橋地方法院刑事第十三庭
                                  法  官  陳明珠
右正本證明與原本無異
如不服本判決應於送達後十日內向本院提出上訴狀
                                  書記官  陳慧儷
中　　　華　　　民　　　國　　九十三　　年　　　七　　　月　　二十六　　日
附錄本案論罪科刑法條全文：
毒品危害防制條例第十條
施用第一級毒品者，處六月以上五年以下有期徒刑。
施用第二級毒品者，處三年以下有期徒刑。
